臺灣臺中地方法院民事判決　　　　　　　96年度訴字第2169號
原　　　告　彰化商業銀行股份有限公司
法定代理人　甲○○
訴訟代理人　丙○○
被　　　告　乙○○
　　　　　　　　　　　　之5
上列當事人間請求清償借款事件，本院於民國96年9月10日言詞
辯論終結，判決如下：
    主      文
被告應給付原告新臺幣壹佰陸拾貳萬捌仟伍佰玖拾玖元，及自民
國95年8月21日起至清償日止按年息百分之三點一七計算之利息
，暨自民國95年9月22日起至清償日止，逾期六個月以內者，按
上開利率百分之十；逾期超過六個月以上者，就超過部分，按上
開利率百分之二十計算之違約金。
訴訟費用新臺幣壹萬柒仟壹佰參拾柒元，由被告負擔。
    事實及理由
壹、兩造爭執要旨：
  一、原告主張：訴外人賴建豪於民國（下同）85年3月8日邀同
      被告為連帶保證人，向原告申請消費者貸款新臺幣（下同
      ）250萬元，借款期間自85年3月21日起至105年3月21日止
      。利息自借款日起，按照原告訂定之基本放款利率加年息
      1.875%計數，屆滿12個月之翌日起改按原告當時牌告之基
      本放款利率加年息2.25%按月計收，且同意基本放款利率
      調整日起改按原告當時牌告之基本放款利率加原約定加碼
      年利率機動調整之。償還辦法約定應自借款日起12個月之
      寬限期間按月繳付利息，自86年3月21日起，以每個月為
      一期，按月於當月21日平均攤還本息。若有一次不履行，
      即喪失期限利益，應將全部借款本金、利息及違約金等立
      即全部一次清償；並約定逾期在六個月以內者，按上開利
      率百分之十，逾期超過六個月者，其超過六個月部分，按
      上開利率百分之二十計付違約金。而雙方簽立借據後，原
      告已依約於85年3月21日撥款。嗣於95年1月23日，訴外人
      賴建豪及被告復向原告申請變更利率，雙方簽立增補借據
      ，約定自95年1月21日起至第23個月止，按原告公告定儲
      利率指數加碼年息1.89%機動計息，並同意於各分段計息
      期間內公告定儲利率指數調整時，自調整生效日起改按原
      告公告調整後之定儲利率指數利率加原約定碼距重新計算
      。未料訴外人賴建豪自95年8月21日起未依約定繳息，計
      欠本金1,628,599元，及按上開約定計算之利息（利率為
      3.17%，即2.09%+1.08%）及違約金。而被告為系爭借款之
      連帶保證人，依法應負連帶清償責任。為此，提起本件訴
      訟，並聲明如主文第一項所示。
  二、被告對原告請求之金額不為爭執，但陳述：其與借款人賴
      建豪是配偶關係，賴建豪應自行處理該債務等語。
貳、得心證之理由：
  一、原告主張之事實，業據其提出借據（含約定事項）、增補
      借據、放款帳戶資料及交易明細查詢表、利率查詢表等為
      證，而被告對此不為爭執，足可信為真實，本院即採為判
      決之基礎。
  二、按稱消費借貸者，謂當事人一方移轉金錢或其他代替物之
      所有權於他方，而約定他方以種類、品質、數量相同之物
      返還之契約；又借用人應於約定期限內，返還與借用物種
      類、品質、數量相同之物，民法第474條第1項、第478條
      前段定有明文。再保證債務之所謂連帶，係指保證人與主
      債務人負同一債務，對於債權人各負全部給付之責任者而
      言，此就民法第272條第1項規定連帶債務之文義參照觀之
      甚明。故連帶保證與普通保證不同，縱使無民法第746條
      所列各款情形，亦不得主張同法第745條關於檢索抗辯之
      權利（最高法院45年台上字第1426號判例意旨參照）。本
      件訴外人賴建豪向原告借用前述金額，而尚有如主文第一
      項所示之本金、利息及違約金未清償，且清償期已視為到
      期，被告為其連帶保證人，揆諸前開說明，原告依消費借
      貸契約及連帶保證之法律關係，請求被告給付如主文第一
      項所示之本金、利息及違約金，即有理由，應予准許。
  三、本件訴訟費用計17,137元，應由敗訴之被告負擔。
參、訴訟費用負擔之依據：民事訴訟法第78條。
中　　華　　民　　國　　96　　年　　9 　　月　　26　　日
                  民事第三庭　法  官  游文科
正本係照原本作成。
如對本判決上訴，須於判決送達後20日內向本院提出上訴狀（須
附繕本）。
中　　華　　民　　國　　96　　年　　9 　　月　　26　　日
                              書記官  謝坤冀
